【裁判字號】    95,訴,52
【裁判日期】    950407
【裁判案由】    毒品危害防制條例
【裁判全文】
臺灣板橋地方法院刑事判決                95年度訴字第52號
公  訴  人  臺灣板橋地方法院檢察署檢察官
被      告  甲○○
上列被告因違反毒品危害防制條例案件，經檢察官提起公訴（九
十四年度核退毒偵字第二五八一號），被告就被訴事實為有罪陳
述，本院改行簡式審判程序，判決如下：
    主  文
甲○○施用第一級毒品，累犯，處有期徒刑拾月。扣案第一級毒
品海洛因（量微無法秤重），沒收銷燬之；扣案空包裝袋壹個、
注射針筒貳支、分裝鏟壹支及止血帶壹條，均沒收。
    事  實
一、甲○○曾於民國九十年三月間因施用毒品案件，經臺灣宜蘭
    地方法院以九十年度毒聲字第一六三號裁定送觀察勒戒後，
    認有繼續施用之傾向，再經臺灣宜蘭地方法院以九十年度毒
    聲字第五五五號裁定令入戒治處所施以強制戒治一年，於九
    十一年一月四日停止戒治釋放，至同年七月二十八日強制戒
    治期滿執行完畢，再經臺灣宜蘭地方法院檢察署檢察官於九
    十一年八月一日以九十一年度戒毒偵字第十八號為不起訴處
    分確定後，又於九十二年十一月間、九十三年四月間再因施
    用毒品案件，分別經臺灣宜蘭地方法院判處有期徒刑八月、
    七月確定，二罪接續執行至九十三年十二月三日因縮短刑期
    假釋出監，九十四年三月十五日假釋期滿執行完畢。猶不知
    悛悔，於上揭強制戒治執行完畢釋放後五年以內，復基於施
    用第一級毒品海洛因之犯意，於九十四年十一月三日下午一
    時
    四十五分許，在臺北縣板橋市○○路信義公園廁所內，施用
    海洛因一次，為警當場查獲。並扣得甲○○所有供施用毒品
    之海洛因殘渣袋一個（內含海洛因量微無法秤重）、注射針
    筒二支、分裝鏟一支、止血帶一條等物。
二、案經臺北縣政府警察局土城分局移送臺灣板橋地方法院檢察
    署檢察官偵查起訴，本院改行簡式審判程序審理。
    理  由
一、訊據被告甲○○對於上揭施用海洛因之犯行坦承不諱。被告
    為警查獲時所採之尿液，分別以ＥＩＡ酵素免疫分析法初驗
    、ＧＣ／ＭＳ氣相層析質譜儀法確認複驗後均呈安非他命類
    、鴉片類之陽性反應，此有臺灣檢驗科技股份有限公司九十
    四年十一月二十二日（見九十四年度核退毒偵字第二五八一
    號卷第六頁）一紙在卷足考，復有被告為警查獲時扣得之供
    施用毒品之海洛因殘渣袋一個（內含海洛因量微無法秤重）
    、注射針筒二支、分裝鏟一支及止血帶一條等物足資佐證。
    被告曾於九十年三月間因施用毒品案件，經臺灣宜蘭地方法
    院以九十年度毒聲字第一六三號裁定送觀察勒戒後，認有繼
    續施用之傾向，再經臺灣宜蘭地方法院以九十年度毒聲字第
    五五五號裁定令入戒治處所施以強制戒治一年，於九十一年
    一月四日停止戒治釋放，至同年七月二十八日強制戒治期滿
    執行完畢，再經臺灣宜蘭地方法院檢察署檢察官於九十一年
    八月一日以九十一年度戒毒偵字第十八號為不起訴處分確定
    ，被告本件施用毒品犯行，係在上揭強制戒治執行完畢釋放
    後，五年內再犯，合於毒品危害防制條例第二十三條第二項
    之起訴條件，有臺灣高等法院被告前案紀錄表、法務部在監
    在押資料表附卷可按。被告自白與事實相符，事證明確，犯
    行洵堪認定，應依法論科。
二、核被告所為，係犯毒品危害防制條例第十條第一項施用第一
    級毒品罪。其施用前後持有第一級毒品之行為為施用第一級
    毒品行為之當然手段，為施用之行為所吸收不另論罪。被告
    於九十二年十一月間、九十三年四月間再因施用毒品案件，
    分別經臺灣宜蘭地方法院判處有期徒刑八月、七月確定，二
    罪接續執行至九十三年十二月三日因縮短刑期假釋出監，九
    十四年三月十五日假釋期滿執行完畢，此有卷附臺灣高等法
    院被告前案紀錄表一份可稽，於五年以內再犯本件最重本刑
    為有期徒刑以上之罪，為累犯，應依刑法第四十七條之規定
    加重其刑。爰審酌被告屢次施用毒品而不思悔改，品行不端
    ，意志力薄弱，其施用毒品經強制戒治後，仍無法斷絕施用
    毒品惡習，若非將其處以較長之刑期，與社會上毒品來源隔
    離，使其能深自反省，斷絕與毒品之接觸，不足以助其戒絕
    毒癮，並懲所犯及被告犯罪後對於施用毒品之犯行，已經坦
    承，態度良好等一切情狀，量處如主文所示之刑。末查，扣
    案被告所有施用所餘之海洛因（量微無法秤重）為查獲之毒
    品，應依毒品危害防制條例第十八條第一項前段之規定，沒
    收銷燬之；扣案空包裝袋一個、注射針筒二支、分裝鏟一支
    、止血帶一條等物，係被告所有供施用毒品所用之物，業據
    被告供明在卷，均應依刑法第三十八條第一項第二款之規定
    沒收。
據上論斷，應依刑事訴訟法第二百七十三條之一第一項、第二百
九十九條第一項前段，毒品危害防制條例第十條第一項、第十八
條第一項前段，刑法第十一條前段、第四十七條、第三十八條第
一項第二款，判決如主文。
本案經檢察官朱立豪到庭執行職務
中    華    民    國    95    年    4    月    7      日
                  臺灣板橋地方法院刑事第十七庭
                              法  官 王綽光
以上正本證明與原本無異
如不服本判決應於送達後10日內向本院提出上訴狀
                              書記官 許清秋
中    華    民    國    95    年    4    月    7      日
附錄論罪科刑法條全文：
毒品危害防制條例第十條
施用第一級毒品者，處六月以上五年以下有期徒刑。
施用第二級毒品者，處三年以下有期徒刑。


司法院資訊處製作；財團法人民間司法改革基金會備份。
